臺灣桃園地方法院刑事判決　　　　　　　　　　　　九十二年度訴字第一六二號
　　公　訴　人　臺灣桃園地方法院檢察署檢察官
　　被　　　告　乙○○
右列被告因毒品案件，經檢察官提起公訴（九十二年度毒偵字第八二五號），被告於
本院準備程序進行中，就被訴事實為有罪之陳述，經本院告知簡式審判程序意旨，並
聽取公訴人及被告之意見後，本院合議庭裁定依簡式審判程序審理，本院判決如左：
    主  文
乙○○施用第一級毒品，處有期徒刑柒月，殘留有海洛因之注射針筒壹支、殘渣袋壹
只均沒收銷燬之；吸管貳支、橡膠皮管壹條均沒收。又施用第二級毒品，處有徒刑伍
月，吸食器壹組沒收。應執行有期徒刑拾月，殘留有海洛因之注射針筒壹支、殘渣袋
壹只均沒收銷燬之；吸管貳支、橡膠皮管壹條、吸食器壹組均沒收。
    事  實
一、乙○○前因施用毒品案件，經本院九十年度毒聲字第五三號裁定送觀察、勒戒，
    因有繼續施用毒品之傾向，復經本院九十年度毒聲字第四九九號裁定令入戒治處
    所施以強制戒治，因戒治屆滿三月，又經本院九十年度毒聲字第二七八八號裁定
    停止戒治，所餘期間付保護管束，於民國九十年七月十日自桃園女子戒治所出所
    ，嗣因保護管束至九十一年二月一日期滿而執行完畢後，經臺灣桃園地方法院檢
    察署檢察官於九十一年二月四日以九十一年度戒偵字第一○五號為不起訴處分確
    定。詎其仍不知悔改，復於九十二年三月九日下午二時許，各基於施用第一級毒
    品海洛因及第二級毒品安非他命之犯意，在其原位於桃園縣桃園市○○○街一百
    四十二之四號一樓住處，分別以針筒注射及燒烤吸食器之方式，施用第一級毒品
    海洛因及第二級毒品安非他命各一次，嗣為警於九十二年三月十日下午五時許，
    在上址查獲，並扣得殘留有海洛因之注射針筒一支、殘渣袋一只及其所有供施用
    海洛因之吸管二支、橡膠皮管一條暨乙○○所有供施用安非他命之吸食器一組。
二、案經臺北市政府警察局松山分局移送臺灣桃園地方法院檢察署檢察官偵查起訴。
    理  由
一、右揭犯罪事實，業據被告乙○○於本院審理時坦白承認，核與被告於上開時地為
    警查獲時，經採集尿液送驗，結果呈嗎啡及安非他命陽性反應相符，此有臺北市
    立療養院出具之煙毒尿液檢驗報告一紙（以氣相層析質譜儀法檢驗）在卷可稽（
    詳偵卷第三五頁），另被告為警查獲時，所扣得之注射針筒一支及殘渣袋一只，
    業經鑑定有海洛因成分，此有法務部調查局九十二年四月十八日調科壹字第○八
    ○○○六三一七號鑑定通知書及國防部憲兵司令部刑事鑑識中心九十二年十二月
    一日（九二）宇鑑字第一五六二三號鑑驗通知書各一紙在卷可稽（見偵卷第三八
    頁、本院卷第一九頁），此外復有被告施用海洛因及安非他命所用之吸管二支、
    橡膠皮管一條及吸食器一組扣案可佐，足認被告前開自白與事實相符，堪以採信
    。
二、次查被告前因施用毒品案件，經本院九十年度毒聲字第五三號裁定送觀察、勒戒
    ，因有繼續施用毒品之傾向，復經本院九十年度毒聲字第四九九號裁定令入戒治
    處所施以強制戒治，因戒治屆滿三月，又經本院九十年度毒聲字第二七八八號裁
    定停止戒治，所餘期間付保護管束，於九十年七月十日自桃園女子戒治所出所，
    嗣因保護管束至九十一年二月一日期滿而執行完畢後，經臺灣桃園地方法院檢察
    署檢察官於九十一年二月四日以九十一年度戒偵字第一○五號為不起訴處分確定
    等情，有臺灣高等法院被告全國前案紀錄表及臺灣桃園地方法院檢察署刑案資料
    查註紀錄表在卷可稽，是被告於九十一年二月一日因強制戒治執行完畢後，於五
    年內再犯本件施用第一、二級毒品海洛因、安非他命之犯行，洵堪認定。本件事
    證明確，自應依法論科。
三、按被告犯罪後，本案業於九十二年三月二十四日移送至臺灣桃園地方法院檢察署
    ，該署檢察官復於同年十月二十七日起訴，於同年十一月六日繫屬於本院，此有
    該署九十二年度毒偵字第八二五號偵查卷及九十二年十一月六日甲○清溫字第○
    九二九二○○八二五號函附卷可憑，而毒品危害防制條例業於九十二年七月九日
    修正公布，並於九十三年一月九日起施行，有關施用第一、二級毒品（即同法第
    十條）部分之處罰規定新舊法均相同，應依同條例第三十五條第一項第三款之規
    定，依修正後規定處理，從而是否屬同條例第二十三條第二項「五年內再犯」第
    十條之罪而應依法追訴之規定，亦應依新法定之。故核被告所為，係犯修正後毒
    品危害防制條例第十條第一、二項施用第一、二級毒品罪。被告持有第一、二級
    毒品之低度行為，均應為其進而施用之高度行為所吸收，不另論罪。被告所犯前
    開二罪，犯意各別，罪名不同，應分論併罰之。爰審酌被告前因施用毒品經觀察
    、勒戒及強制戒治後，仍未能戒除毒癮，足認其依賴毒品已深，惟念其犯後坦承
    犯行，且所犯之罪係自戕行為等一切情狀，分別量處如主文所示之刑，並定應執
    行刑，以資懲戒。又扣案之注射針筒一支、殘渣袋一只，業經鑑定含有海洛因成
    分，已如前述，且該針筒、殘渣袋與海洛因無法析離，應依毒品危害防制條例第
    十八條第一項前段沒收銷燬之。另扣案之吸管二支、橡膠皮管一條及吸食器一組
    ，業據被告供明為其所有，且為供施用海洛因及安非他命所用（見本院卷第四四
    頁），爰依刑法第三十八條第一項第二款規定諭知沒收，併此敘明。
據上論斷，應依刑事訴訟法第二百七十三條之一第一項、第二百九十九條第一項前段
，修正後毒品危害防制條例第三十五條第一項第三款、第十條第一項、第二項、第十
八條第一項前段，刑法第十一條、第三十八條第一項第二款、第五十一條第五款，判
決如主文。
本案經檢察官林秀敏到庭執行職務。
中      華      民      國      九十三      年      二    月    十六    日
                                  臺灣桃園地方法院刑事第八庭
                                      法  官    吳為平
右正本證明與原本無異
如不服本判決書應於送達後十日內向本院提出上訴狀
                                      書記官    賴朱梅
中      華      民      國      九十三      年      二    月    十八    日
附錄論罪科刑法條：
修正後毒品危害防制條例第十條
施用第一級毒品者，處六月以上五年以下有期徒刑。
施用第二級毒品者，處三年以下有期徒刑。
